【裁判字號】    99,易,2227
【裁判日期】    990917
【裁判案由】    業務侵占等
【裁判全文】
臺灣臺中地方法院刑事判決              99年度易字第2227號
公  訴  人  臺灣臺中地方法院檢察署檢察官
被      告  乙○○
上列被告因業務侵占等案件，經檢察官提起公訴（98年度偵字第
23156號）， 被告於準備程序就被訴事實為有罪之陳述，本院合
議庭裁定由受命法官獨任進行簡式審判程序，判決如下：
    主    文
乙○○犯詐欺取財罪，處有期徒刑肆月，如易科罰金，以新臺幣
壹仟元折算壹日；又犯業務侵占罪，計四罪，各處有期徒刑陸月
，如易科罰金，均以新臺幣壹仟元折算壹日。應執行有期徒刑壹
年貳月，如易科罰金，以新臺幣壹仟元折算壹日。緩刑貳年。
    犯罪事實及理由
一、本件犯罪事實及證據，除犯罪事實欄一15、16行關於「基於
    意圖為自己不法所有之犯意，於98年6月起至8月間止，利用
    向客戶收取貨款之機會，未將收得如附表編號1至編號5所示
    之貨款繳回公司」，更正為「基於意圖為自己不法所有之個
    別犯意，於98年4月及同年6月起至8月間止，利用向客戶收
    取貨款之機會，未將98年4月及同年6月起至8月之4次月結，
    所收得如附表編號1至編號5所示之貨款繳回公司」，並增加
    證人洗永昌於本院審理時之證述內容及被告乙○○於本院審
    訊時陳明願意認罪之供述外，餘均引用檢察官起訴書之記載
    （詳如附件）。
二、核被告所為，係犯刑法第339條第1項之詐欺取財罪及同法第
    336條第2項業務侵占罪。被告於97、98年間，以如附表編號
    6至編號12之不實客戶訂貨資料，致使北勝公司陷於錯誤而
    交付產品，被告以此方式取得較高之業績獎金或達成業績，
    惟嗣未能償付前開不實之客戶訂貨貨款之行為，核係數個舉
    動之接續施行，應認定合為包括之一行為予以評價，係屬接
    續犯而為包括之一罪。又被告上開所違犯之詐欺取財罪1罪
    及業務侵占罪4罪，係屬犯意各別，行為互殊，應予分論併
    罰。爰審酌被告未有受有期徒刑宣告之前科紀錄，其不思以
    正當方式取得金錢，貪圖一己私利，違犯本案詐欺取財罪、
    業務侵占罪，其行為自屬不當，惟念及其犯罪手段平和，犯
    後均能坦承犯行，復與告訴人北勝公司代表人顏定儀成立調
    解，且已賠償完畢，此有本院99年度司中調字第1896號調解
    程序筆錄、本院電話紀錄表各1份在卷可按，尚具悔意等一
    切情狀，量處如主文所示之刑，及諭知易科罰金之折算標準
    ，並定應執行之刑，及諭知易科罰金之折算標準，以資懲儆
    。(按被告行為時之刑法第41條第2項固規定：「前項規定於
    數罪併罰，其應執行之刑未逾六月者，亦適用之」，將數罪
    併罰定應執行之刑逾六個月者，排除適用同條第1項得易科
    罰金之規定，惟依司法院大法官會議98年6月19日作成之釋
    字第662號解釋：「中華民國九十四年二月二日修正公佈之
    現行刑法第四十一條第二項，關於數罪併罰，數宣告刑均得
    易科罰金，而定應執行之刑逾六個月者，排除適用同條第一
    項得易科罰金之規定部分，與憲法第二十三條規定有違，並
    與本院釋字第三六六號解釋意旨不符，應自本解釋公佈之日
    起失其效力。」，故對於數罪併罰，數宣告刑均得易科罰金
    ，而定應執行之刑超過六個月之案件，依司法院釋字第366
    號、第662號解釋意旨，仍得易科罰金。而上開刑法第41條
    第2項規定，嗣經立法院修正為：「…（同條第八項）第一
    項至第四項及第七項之規定，於數罪併罰之數罪均得易科罰
    金或易服社會勞動，其應執行之刑逾六月者，亦適用之。」
    ，並經總統於98年12月30日公佈，且自公佈日施行。故不論
    依新、舊法規定，則被告本案所犯上揭4罪所定應執行之刑
    雖逾有期徒刑6月，均得易科罰金，自不生新、舊法比較問
    題，應逕依現行有效之法律即修正後刑法第41條第8項之規
    定諭知易科罰金之折算標準，附此敘明。) 末查，被告前未
    曾受有期徒刑以上刑之宣告，有臺灣臺中地方法院檢察署刑
    案資料查註紀錄表及臺灣高等法院被告前案紀錄表在卷可考
    ，被告一時失慮，致罹本件刑章，其經此次刑之宣告教訓後
    ，當知所警惕而無再犯之虞，且如上所述，被告業與告訴人
    北勝公司代表人顏定儀成立調解並賠付完畢，且北勝公司代
    表人顏定儀亦當庭陳明：對於法院對被告宣告緩刑之事並無
    意見之情(見本院卷頁35)，是本院綜核各情，認對其所宣告
    之刑，以暫不執行為適當，爰併予宣告緩刑2年，以啟自新
    。
三、併依刑事訴訟法第273條之1第1項、第299條第1項前段、第3
    10條之2、第454條第2項，刑法第339條第1項、第336條第2
    項、第41條第1項前段、第8項、第51條第5款、第74條第1項
    第1款，刑法施行法第1條之1第1項、第2項前段，判決如主
    文。
本案經檢察官甲○○到庭執行職務
中    華    民    國    99    年    9     月    17    日
                  刑事第八庭     法  官  楊曉惠
上正本證明與原本無異。
如不服本判決，應於收受送達後10日內向本院提出上訴書狀（應
敘述具體理由並附繕本）。
上訴書狀如未敘述理由，應於上訴期間屆滿後20日內補提理由書
於本院。
                                 書記官  謝明倫
中    華    民    國    99    年    9     月    17    日
附錄論罪科刑法條
刑法第336條
對於公務上或因公益所持有之物，犯前條第1項之罪者，處1年以
上7年以下有期徒刑，得併科5千元以下罰金。
對於業務上所持有之物，犯前條第1項之罪者，處6月以上5年以
下有期徒刑，得併科3千元以下罰金。
前二項之未遂犯罰之。
刑法第339條
意圖為自己或第三人不法之所有，以詐術使人將本人或第三人之
物交付者，處 5 年以下有期徒刑、拘役或科或併科 1 千元以下
罰金。
以前項方法得財產上不法之利益或使第三人得之者，亦同。
前二項之未遂犯罰之。

司法院資訊處製作；財團法人民間司法改革基金會備份。
